【裁判字號】    89,訴,758
【裁判日期】    890808
【裁判案由】    搶奪等
【裁判全文】
臺灣高雄地方法院刑事判決                          八十九年度訴字第七五八號
    公  訴  人  臺灣高雄地方法院檢察署檢察官
    被      告  丁○○
    被      告  乙○○
右列被告因搶奪等案件，經檢察官提起公訴（八十八年度偵字第二三七三四號），本
院判決如左：
    主  文
丁○○意圖為自己不法之所有，而搶奪他人之動產，累犯，處有期徒刑捌月。其餘被
訴毀損及傷害部分公訴不受理。
乙○○被訴傷害部分公訴不受理。
    事  實
一、丁○○原名廖鉦印，於民國八十三年間因犯妨害自由罪，經法院判處有期徒刑一
    年，於八十五年一月五日執行完畢，詎丁○○仍不知潔身自持，於八十八年五月
    間某日，在高雄縣旗山鎮○○○路一一九巷十一號前，欲向丙○○借款新台幣（
    下同）五千元，丙○○告知丁○○身上沒錢，乃自其身上口袋取出僅有之一千七
    百元讓丁○○觀看，以證明其身上並未有五千元。詎丁○○竟意圖為自己不法之
    所有，趁丙○○不注意防備之際，下手強行取走該一千七百元後離去。後因丁○○涉嫌毀損甲○○車輛及毆打甲○○，經甲○○向高雄縣警察局旗山分局報案始
    循線查獲上情。
二、案經高雄縣警察局旗山分局報請臺灣高雄地方法院檢察署檢察官偵查起訴。
    理  由
壹、有罪部分：
一、訊據被告丁○○固不否認曾自丙○○處取得一千七百元，惟矢口否認有任何搶奪
    犯行，辯稱：錢是向丙○○借的，也是丙○○拿給我，不是用搶的，後來有還錢
    云云。惟查，右揭事實，已據證人即遭被告丁○○搶走金錢之丙○○分別於警訊
    及檢察官偵訊時證述明確，復於本院庭訊時到院證稱：八十八年五月間某日，廖
    育在高雄縣旗山鎮○○○路一一九巷十一號前，向我借款五千元，因我身上沒
    有五千元，我將身上僅有的一千七百元拿出來，他看一看，就說借一下就拿走了
    ，因為我本身也要買東西零用，所以沒有意思要借他，後來我想因為是鄰居，所
    以才沒有報案等語綦詳（見本院八十九年七月四日訊問筆錄），佐以被告丁○○
    與證人丙○○係鄰居關係，亦無夙怨，此經被告丁○○自承在卷，若非被告確有
    搶奪犯行，證人丙○○當無胡亂攀誣之理。綜上所述，被告丁○○所辯應係畏罪
    之詞，不足採信，被告犯罪事證明確，犯行實堪認定，依法應予論科。
二、核被告丁○○所為，係犯刑法第三百二十五條第一項之搶奪罪。被告於八十三年
    間因犯妨害自由罪，經法院判處有期徒刑一年，於八十五年一月五日執行完畢，
    有臺灣高等法院被告全國前案紀錄表一份在卷可稽，其於五年內再犯本院有期徒
    刑以上之罪，為累犯，爰依刑法第四十七條之規定，加重其刑。審酌被告雖否認
    犯行，態度欠佳，惟念及其所搶得之金額僅一千七百元之數，所施用搶取之手段
    亦未造成被害人任何之傷害，且於事後已將搶得之金額返還予被害人，此經證人
    丙○○於本院庭訊時到院證述明確（見本院八十九年七月四日訊問筆錄），等一
    切情狀，量處如主文所示之刑，以為懲儆。
貳、不受理部分：
一、公訴意旨略以：被告丁○○於八十八年六月十六日三時許，在高雄縣旗山鎮○○○路一一九巷十一號龍台營造公司臨時辦公室前，欲向甲○○借用其所有之車號
    ＣＢ－六九七五號自小客車及借錢被拒，心有不甘，乃於八十八年六月二十三日
    二十三時，在上開辦公室外，基於毀損之犯意，以刀子割壞甲○○所有上述小客
    車輪胎以石頭砸破車窗玻璃，致令不堪使用。旋甲○○返回後發現，乃質問被告
    丁○○何以毀損車輛，詎丁○○竟另起傷害之犯意，夥同有共同犯意聯絡之被告
    乙○○，共同出手毆打甲○○，致甲○○受有頭部挫傷、胸部挫傷、左臉頰紅腫
    二×二公分、右頂部頭皮紅腫二×二公分、前胸部紅腫五×三公分等之傷害。因
    認被告丁○○涉犯刑法第三百五十四條之毀損罪嫌及同法第二百七十七第一項之
    傷害罪嫌；而被告乙○○涉犯刑法第二百七十七條第一項之傷害罪嫌等語。
二、按告訴乃論之罪，告訴人於第一審辯論終結前，得撤回其告訴；又告訴經撤回者
    ，法院應諭知不受理之判決，刑事訴訟法第二百三十八條第一項，及第三百零三
    條第三款定有明文。
三、本件被告丁○○及乙○○因搶奪等案件，經檢察官提起公訴，認被告丁○○係犯
    刑法三百五十四條之毀損罪嫌及第二百七十七條第一項之傷害罪嫌；而被告乙○○則涉犯刑法第二百七十七條第一項之傷害罪嫌。依刑法第三百五十七條及同法
    第二百八十七條前段之規定，刑法第三百五十四條之毀損罪及第二百七十七條第
    一項之傷害罪均須告訴乃論。茲據告訴人於本院審理中，具狀聲請撤回其告訴，
    有撤回告訴狀二紙在卷可稽，揆諸前開說明，爰不經言詞辯論，逕為諭知不受理
    之判決。
據上論斷，應依刑事訴訟法第二百九十九條第一項前段、第三百零三條第三款、第三
百零七條，刑法第三百二十五條第一項、第四十七條，判決如主文。
本案經檢察官李靜文到庭執行職務。
中    華    民    國    八十九    年      八      月        八        日
                                  臺灣高雄地方法院刑事第六庭
                                      法  官   李  怡  諄
右正本證明與原本無異。
如不服本判決，應於判決送達後十日內，向本院提出上訴狀。
                                       書記官  陳  福   記
中    華    民    國      八十九      年      八      月      八      日
附錄本件論罪條文：刑法第三百二十五條第一項
意圖為自己或第三人不法之所有，而搶奪他人之動產者，處六月以上五年以下有期徒
刑。


司法院資訊處製作；財團法人民間司法改革基金會備份。
